【裁判字號】    97,交聲,1036
【裁判日期】    970729
【裁判案由】    聲明異議
【裁判全文】
臺灣高雄地方法院交通事件裁定        97年度交聲字第1036號
原處分機關  交通部公路總局高雄區監理所
異  議  人  義驊企業有限公司  址設高雄縣鳳山市○○路16號
即受處分人                    .
代  表  人  董政男
上列異議人因違反道路交通管理處罰條例案件，對於交通部公路
總局高雄區監理所民國97年5 月16日所為之裁決（高監自裁字裁
80-NJ0000000號)，聲明異議，本院裁定如下：
    主  文
異議駁回。
    理  由
一、異議意旨略以：異議人即受處分人義驊企業有限公司所有96
    69-GS 號自用小貨車按規定要在後方噴上明顯牌照號碼，不
    可能也沒有必要去「毀損車牌使不能辨認其號碼」，且經異
    議人自行對牌照拍照測試，是可以清楚辨識車牌號碼，為此
    聲明異議，請求撤銷原處分云云。
二、按汽車行駛有損毀或變造汽車牌照、塗抹污損牌照，或以安
    裝其他器具之方式，使不能辨認其牌號者，處汽車所有人24
    00元以上4800元以下罰鍰，並責令申請換領牌照或改正，道
    路交通管理處罰條例第13條第1 款定有明文。又上開規定所
    稱「損毀或變造汽車牌照、塗抹污損牌照，或以安裝其他器
    具之方式，使不能辨認其牌號者」，非單指肉眼不能辨認，
    凡以各種手段致科學儀器不能辨認者，亦應屬之。
三、經查，本件係屬照相逕行舉發之案件，有高雄縣政府警察局
    高警交字第NJ0000000 號舉發違反道路交通管理事件通知單
    影本1 紙及違規相片2 張在卷足稽。而觀卷附之採證照片2
    張（見本院卷第16頁），異議人所有之9669-GS 號自用小貨
    車於97年2 月4 日22時43分許，行經高雄縣大寮鄉○○○路
    民貴街口時，遇正前方管制號誌為紅燈時，猶越過路口前之
    白色停止線闖紅燈（闖紅燈部分未經異議），且異議人所有
    自用小貨車後方車牌之牌面整片均呈「亮白色」，更僅車牌
    處有此情形，而無法辨識車牌號碼。再者，上開採證照片2
    張，其上所打印拍照時間分別係97年2 月4 日22時43分4 秒
    、同年月日22時43分6 秒所拍攝（即2 張照片拍攝間隔為2
    秒鐘），該自用小貨車於此2 秒鐘之間隔已向前移動數公尺
    ，該2 張採證相片拍攝時間、角度已有不同，應可排除拍攝
    時偶因光線反射產生之反光問題，惟異議人所有自用小貨車
    後方車牌之牌面整片仍均呈亮白色，自堪認該車確實係以反
    光液或類似之物噴於牌照上，致不能辨認其車輛牌號，以規
    避違規照相採證。至異議人雖辯稱：異議人所有9669-GS 號
    自用小貨車按規定要在後方噴上明顯牌照號碼，不可能也沒
    有必要去「毀損車牌使不能辨認其號碼」云云，然異議人所
    有自用小客車後方車門上所噴塗之車號，於拍攝距離較遠或
    燈光較暗時，即未必清晰可辨識，此觀卷附本件舉發照片其
    中1 張自明（見本院卷第16頁下方照片），是異議人上開所
    辯，尚非可採。至異議人雖另提出事後自行拍攝自用小貨車
    之照片2 張以資辯駁，然該2 張照片既係異議人「事後」所
    拍攝，即難以證明與該自用小貨車違規當時情形相同，自不
    足以推翻本件違規事實之認定。
四、綜上所述，異議人確有裁決書上所載毀損汽車牌照致使不能
    辨識號牌之違規情事，異議人前揭所辯各節，並無足取。從
    而，原處分機關依據道路交通管理處罰條例第13條第1 款之
    規定，就異議人「毀損汽車牌照致使不能辨認號牌」部分，
    裁處異議人罰鍰3000元，並無違誤，異議人執上開情詞聲明
    異議，洵無理由，應予裁定駁回。
五、結論：應依道路交通案件處理辦法第19條，裁定如主文。
中    華    民    國    97    年    7     月    29    日
                  交通法庭  法  官  林永村
以上正本證明與原本無異。
如不服本裁定應於送達後5 日內向本院提出抗告狀。
中    華    民    國    97    年    7     月    29    日
                            書記官  李祥銘


司法院資訊處製作；財團法人民間司法改革基金會備份。
